---
title: "Propuesta de modelación de Atipicidad y Previsión"
subtitle: "Datathon 2023 - KIO"
author: "Equipo Epsilon"
date: "`r Sys.Date()`"
output: 
  html_document:
    toc: true
    toc_float: true
---

```{r setup, include=FALSE}
knitr::opts_chunk$set(echo = TRUE)
```

```{r}
muestra = 25000

tb_cpu = read.csv("cpu_DEVELOP.csv")
indice = sample(1:nrow(tb_cpu), muestra, replace = FALSE)
tb_cpu = tb_cpu[indice,]

tb_mem = read.csv("memory_DEVELOP.csv")
indice = sample(1:nrow(tb_mem), muestra, replace = FALSE)
tb_mem= tb_mem[indice,]

tb_net = read.csv("network_f.csv")
indice = sample(1:nrow(tb_net), muestra, replace = FALSE)
tb_net = tb_net[indice,]
```

# CPU METRICS

```{r}
#print(tb_cpu)

tb_cpu = na.omit(tb_cpu)
temp = tb_cpu[c(-1,-2)]
cor(temp)
```

```{r}
plot(temp, col = "blue")
```

```{r}
# Parse the string as a POSIXct object
tb_cpu$X.timestamp = as.POSIXct(tb_cpu$X.timestamp, format = "%Y-%m-%d %H:%M:%S")

# Extract the time portion from the datetime object
time_hm = format(tb_cpu$X.timestamp, format = "%H:%M")

# Define the time intervals
morning_start <- format("00:00", format = "%H:%M")
morning_end <- format("08:00", format = "%H:%M")
afternoon_start <- format("08:00", format = "%H:%M")
afternoon_end <- format("16:00", format = "%H:%M")
evening_start <- format("16:00", format = "%H:%M")
evening_end <- format("23:59", format = "%H:%M")


opacity = 0.3
```

## CPU: Idle contra System

```{r}
# Regression
x = tb_cpu$Idle
y = tb_cpu$System
regresion = lm(y ~ x)
summary(regresion)

# Plotting the data with different colors based on time intervals
plot(x, y,
     col = ifelse(time_hm >= morning_start & time_hm < morning_end, rgb(178/255, 34/255, 34/255, opacity),
                  ifelse(time_hm >= afternoon_start & time_hm < afternoon_end, rgb(255/255, 140/255, 0/255, opacity), rgb(0/255, 0/255, 139/255, opacity))),
     xlab = "CPU Idle", ylab = "CPU System")
abline(regresion, lwd = 2, col = "black")
```
## CPU: Idle contra User

```{r}
x = tb_cpu$Idle
y = tb_cpu$User
regresion1 = lm(y ~ exp(-x))
regresion2 = lm(y ~ x)
summary(regresion1)
summary(regresion2)

opacity = 0.3

values = seq(0, 10, 0.1)

# Plotting the data with different colors based on time intervals
plot(x, y,
     col = ifelse(time_hm >= morning_start & time_hm < morning_end, rgb(178/255, 34/255, 34/255, opacity),
                  ifelse(time_hm >= afternoon_start & time_hm < afternoon_end, rgb(255/255, 140/255, 0/255, opacity), rgb(0/255, 0/255, 139/255, opacity))),
     xlab = "CPU Idle", ylab = "CPU User")
predictedExp = predict(regresion1,list(x=values))
lines(values, predictedExp, col = "black", lwd = 2)
abline(regresion2, lwd = 2, col = "darkgreen")
```

## CPU: System contra User

```{r}
x = tb_cpu$System
y = tb_cpu$User
regresion = lm(y ~ x)
summary(regresion)

plot(x, y,
     col = ifelse(time_hm >= morning_start & time_hm < morning_end, rgb(178/255, 34/255, 34/255, opacity),
                  ifelse(time_hm >= afternoon_start & time_hm < afternoon_end, rgb(255/255, 140/255, 0/255, opacity), rgb(0/255, 0/255, 139/255, opacity))),
     xlab = "CPU System", ylab = "CPU User")
predictedExp = predict(regresion,list(x=values))
abline(regresion, lwd = 2, col = "black")
```

```{r}
z = tb_cpu$Idle
x = tb_cpu$System
y = tb_cpu$User

regresion = lm(z ~ x + y)
summary(regresion)
```

# MEMORY METRICS

```{r}
tb_mem = na.omit(tb_mem)
temp = tb_mem[c(3,4)]
cor(temp)
```

```{r}
# Parse the string as a POSIXct object
tb_mem$X.timestamp = as.POSIXct(tb_mem$X.timestamp, format = "%Y-%m-%d %H:%M:%S")

# Extract the time portion from the datetime object
time_hm = format(tb_mem$X.timestamp, format = "%H:%M")

# Define the time intervals
morning_start <- format("00:00", format = "%H:%M")
morning_end <- format("08:00", format = "%H:%M")
afternoon_start <- format("08:00", format = "%H:%M")
afternoon_end <- format("16:00", format = "%H:%M")
evening_start <- format("16:00", format = "%H:%M")
evening_end <- format("23:59", format = "%H:%M")


opacity = 0.3
```

```{r}
x1 = tb_mem$Actpercen
x2 = tb_mem$Actpercen^2
y = tb_mem$Swap
regresion1 = lm(y ~ exp(x1))
regresion2 = lm(y ~ x1 + x2)
summary(regresion1)
summary(regresion2)

values = seq(0, 10, 0.1)
# Plotting the data with different colors based on time intervals
plot(x1, y,
     col = ifelse(time_hm >= morning_start & time_hm < morning_end, rgb(178/255, 34/255, 34/255, opacity),
                  ifelse(time_hm >= afternoon_start & time_hm < afternoon_end, rgb(255/255, 140/255, 0/255, opacity), rgb(0/255, 0/255, 139/255, opacity))),
     xlab = "MEMORY Actpercent", ylab = "MEMORY Swap")

predictedExp = predict(regresion1,list(x1=values))
predictedParabolic = predict(regresion2,list(x1=values,x2=values^2))
lines(values, predictedParabolic, col = "black", lwd = 2)
lines(values, predictedExp, col = "darkgreen", lwd = 2)
```

### Validación de Modelo Parabólico

#### 1. Hipótesis

$H_0: \beta_1 = 0$

$H_1: \beta_1 \neq 0$

#### 2. Regla de decisión

$\alpha = 0.05$

```{r}
n=muestra
k=997
alfa=0.05
t0=qt(0.05/2,n-k-1)
cat("t0 =",t0)
```

*Regla de decisión*:

Se rechaza H0 si:

-   Si $|t^*| > |t_0| = 1.9629$
-   Si valor $p < \alpha = 0.05$

#### 3. Análisis del Resultado

```{r}
summary(regresion2)
```
Todos los valores de P son menores al alfa establecido.

#### 4. Conclusión

Beta

Se rechaza $H_0$, por lo que esto significa que Beta 1 es estadísticamente significativa, es decir, no hay evidencia muestre que Beta 1 es igual a cero.

```{r}
plot(regresion2,col="red",pch=20)
```

# NETWORK METRICS

```{r}
tb_net = na.omit(tb_net)
temp = tb_net[c(3,4)]
cor(temp)
```

```{r}
# Parse the string as a POSIXct object
tb_net$X.timestamp = as.POSIXct(tb_net$X.timestamp, format = "%Y-%m-%d %H:%M:%S")

# Extract the time portion from the datetime object
time_hm = format(tb_net$X.timestamp, format = "%H:%M")

# Define the time intervals
morning_start <- format("00:00", format = "%H:%M")
morning_end <- format("08:00", format = "%H:%M")
afternoon_start <- format("08:00", format = "%H:%M")
afternoon_end <- format("16:00", format = "%H:%M")
evening_start <- format("16:00", format = "%H:%M")
evening_end <- format("23:59", format = "%H:%M")


opacity = 0.3
```

```{r}
x = tb_net$in.
y = tb_net$out
regresion = lm(y ~ x)
summary(regresion)

plot(x, y,
     col = ifelse(time_hm >= morning_start & time_hm < morning_end, rgb(178/255, 34/255, 34/255, opacity),
                  ifelse(time_hm >= afternoon_start & time_hm < afternoon_end, rgb(255/255, 140/255, 0/255, opacity), rgb(0/255, 0/255, 139/255, opacity))),
     xlab = "NETWORK In", ylab = "NETWORK Out")
#abline(regresion, lwd = 2, col = "blue")
```

```{r}
x = tb_net$X
y = tb_net$in.

plot(x, y,
     col = ifelse(time_hm >= morning_start & time_hm < morning_end, rgb(178/255, 34/255, 34/255, opacity),
                  ifelse(time_hm >= afternoon_start & time_hm < afternoon_end, rgb(255/255, 140/255, 0/255, opacity), rgb(0/255, 0/255, 139/255, opacity))),
     xlab = "NETWORK Timeline", ylab = "NETWORK In")
#regresion = lm(y ~ x)
#summary(regresion)
#abline(regresion, lwd = 2, col = "blue")
```
